# 求助陈老师既是项目合作方又是客户如何计提信用减值损失

提问人：奔跑城里 时间：2020-02-24 08:05:28
陈老师：
您好！
既是项目合作方又是客户如何计提信用减值损失 A公司与中石油联合投资天然气项目并采用产品分成模式收回投资；投资款是按照联管会决议逐月进行投资，存在A公司先垫付投资款情况，另外，A公司所分的天然气销售给中石油或者其他客户；
1 、A公司应收中石油的销售货款历史收款期均在 6 个月以内，之前对应收中石油的货款未计提减值损失，按照新金融工具准则，该客户是否可以将预期信用损失认定零，不计提“信用减值损失”； 2 、A公司垫付中石油的投资款，垫付的款项历史收回期均是 6 个月以内，同样，是否可以将其他应收的款项预期信用损失预计为零；
3 、A公司与其他户签订销售合同，合同约定收款期为产品交付后 3 个月内支付，如果客户未能按期支付货款，需要支付日万分之五的利息作为违约金；根据历史财务数据客户不存在违约情况，即应收款账龄都在 3 个月以内；
2019 年末，存在一个客户账龄部分超过 3 个月的情况，因公司无历史损失率；项目组讨论拟将【日万分之五*逾期期限】作为预期风险损失率计提“信用减值损失”；
请问陈老师这样处理是否合理？谢谢！

回答人：chenyiwei
1 、 2 、销售货款适用简化模型，而代垫投资款适用一般模型。但不论何种模型，即使历史上从未发生过坏账，也不能简单认定为未来损失概率一定是零，而是需要考虑前瞻性信息调整。因此针对这两项，建议在前瞻性信息调整基础上适当计提准备。
3 、延期支付的违约金不适合于作为计提坏账准备的参考依据。违约金代表的是违约方给守约方的补偿，并不是守约方（债权人）因债务人拖延付款所受到的损失，两者含义不同。